【裁判字號】    99,訴,1991
【裁判日期】    990903
【裁判案由】    毒品危害防制條例
【裁判全文】
臺灣板橋地方法院刑事判決              99年度訴字第1991號
公  訴  人  臺灣板橋地方法院檢察署檢察官
被      告  甲○○
上列被告因違反毒品危害防制條例案件，經檢察官提起公訴（99
年度毒偵字第3775號），被告於本院準備程序中就被訴事實均為
有罪之陳述，經詢問當事人意見，合議庭裁定由受命法官依簡式
審判程序獨任審理，本院判決如下：
    主  文
甲○○施用第一級毒品，處有期徒刑柒月，扣案之海洛因殘渣袋
（毒品量微無法析離秤重）貳只沒收銷燬之，扣案之注射針筒壹
支沒收之。又施用第二級毒品，處有期徒刑月，扣案之玻璃球
壹顆沒收之。應執行有期徒刑玖月，扣案之海洛因殘渣袋（毒品
量微無法析離秤重）貳只沒收銷燬之，扣案之注射針筒壹支、玻
璃球壹顆沒收之。
    事  實
一、甲○○前於民國96年間因施用毒品案件，經本院裁定送觀察
    、勒戒後，認無繼續施用毒品之傾向，於96年11月20日執行
    完畢釋放。詎仍不知悔改，於觀察、勒戒執行完畢釋放後5
    年內，復基於施用第一級毒品海洛因及第二級毒品甲基安非
    他命之犯意，於99年3 月4 日中午12時許，在其位於臺北縣
    新莊市○○路58巷12號5 樓之住處內，以摻水後置於針筒內
    注射之方式，施用第一級毒品海洛因1 次；另於同日22時30
    分許前之某時，在其上開住處內，以置於玻璃球內燒烤吸食
    煙霧之方式，施用第二級毒品甲基安非他命1 次。嗣於同日
    22時30分許，經警至其上開住處搜索，扣得其所有之海洛因
    殘渣袋（毒品量微無法析離秤重）2 只、注射針筒1 支、玻
    璃球1 顆等物而查悉上情。
二、案經臺北縣政府警察局新莊分局移請臺灣板橋地方法院檢察
    署檢察官偵查起訴。
    理  由
一、按本件被告甲○○所犯均係死刑、無期徒刑、最輕本刑為3
    年以上有期徒刑以外之罪，其於準備程序就前揭被訴事實均
    為有罪之陳述，經受命法官告知簡式審判程序之旨，並聽取
    其與公訴人之意見後，本院認無不得或不宜改依簡式審判程
    序進行之情形，爰依刑事訴訟法第273 條之1 第1 項規定，
    裁定本件由受命法官獨任進行簡式審判程序，合先敘明。
二、上揭事實，業據被告於警詢及本院審理時坦承不諱，並有海
    洛因殘渣袋（毒品量微無法析離秤重）2 只、注射針筒1 支
    、玻璃球1 顆等物扣案可稽，且被告於99年3 月5 日16時30
    分許經警採尿送驗，檢驗結果呈嗎啡、甲基安非他命陽性反
    應，此有台灣檢驗科技股份有限公司99年3 月25日編號UL/2
    010/30376 號濫用藥物檢驗報告、臺北縣政府警察局新莊分
    局毒品犯罪嫌疑人尿液採驗作業管制紀錄各1 份在卷可憑，
    足認被告之自白與事實相符，本件事證明確，被告犯行洵堪
    認定。
三、按海洛因、甲基安非他命分別為毒品危害防制條例第2 條第
    2 項第1 款、第2 款所稱之第一、二級毒品，不得施用、持
    有。次按，犯毒品危害防制條例第10條施用第一級、第二級
    毒品之罪者，檢察官應聲請法院裁定，令被告入勒戒處所觀
    察、勒戒，經觀察、勒戒後，檢察官依據勒戒處所之陳報，
    認受觀察、勒戒人無繼續施用毒品傾向者，應即釋放，並為
    不起訴之處分；認受觀察、勒戒人有繼續施用毒品之傾向者
    ，檢察官應聲請法院裁定令入戒治處所強制戒治，其期間為
    6 個月以上，至無繼續強制戒治之必要為止，但最長不得逾
    1 年，強制戒治期滿，應即釋放，由檢察官為不起訴之處分
    。觀察、勒戒或強制戒治執行完畢釋放後，5 年內再犯第10
    條之罪者，應依一般刑事訴訟程序予以起訴論罪科刑，此觀
    諸毒品危害防制條例第20條第1 項、第2 項、第23條第1 項
    、第2 項規定自明。被告既有如犯罪事實欄所示觀察、勒戒
    之前科，有臺灣高等法院被告前案紀錄表1 份在卷可考，其
    於觀察、勒戒執行完畢釋放後5 年內，再犯本件施用毒品案
    件，依前述規定自應予以起訴論罪科刑。是核被告所為，係
    犯毒品危害防制條例第10條第1 項、第2 項之施用第一、二
    級毒品罪。其持有第一、二級毒品之低度行為，應分別為施
    用第一、二級毒品之高度行為所吸收，不另論罪。被告所犯
    上開2 罪間，犯意各別，罪名不同，應分論併罰。爰審酌被
    告經觀察、勒戒後，仍未能戒絕毒癮，顯見其戒絕毒癮之意
    念非堅，惟念其於犯罪後坦承犯行，態度良好，且施用毒品
    行為，乃屬對自身健康之戕害行為，及其犯罪動機、目的、
    手段等一切情狀，分別量處如主文所示之刑，並定應執行之
    刑，以資懲儆。
四、扣案之海洛因殘渣袋（毒品量微無法析離秤重）2 只，為查
    獲之第一級毒品，被告已於警詢時坦承該等殘渣袋係其所有
    供其施用海洛因之物，不問屬於犯人與否，均應依毒品危害
    防制條例第18條第1 項前段規定沒收銷燬之（包裝上開毒品
    之包裝袋，其與毒品於物理外觀上附合而難予析離，且如強
    予析離至完全無殘渣留存，將耗費相當之時間、人力與經費
    ，於經濟上顯無實益，是依社會一般通念，堪認該包裝袋已
    與查獲之毒品結合成為一體而無從強加析離，是上開毒品既
    屬毒品危害防制條例18條第1 項前段所規定之違禁物，其外
    包裝袋自亦應併予沒收銷燬之，附此敘明）。另扣案之注射
    針筒1 支及玻璃球1 顆，均係被告所有供其施用海洛因或甲
    基安非他命所用之物，業據被告於警詢及本院審理時供述明
    確，爰依刑法第38條第1 項第2 款規定沒收之。
據上論斷，應依刑事訴訟法第273 條之1 第1 項、第284 條之1
、第299 條第1 項前段，毒品危害防制條例第10條第1 項、第2
項、第18條第1 項前段，刑法第11條、第51條第5 款、第38條第
1 項第2 款，判決如主文。
本案經檢察官王家春到庭執行職務。
中    華    民    國    99    年    9     月    3     日
                  刑事第十八庭  法  官  楊筑婷
如不服本判決應於收受本判決後10日內向本院提出上訴書狀，並
應敘述具體理由，如未敘述上訴理由者，應於上訴期間屆滿後20
日內補提理由書狀於本院（均須按他造當事人之人數附繕本）「
切勿逕送上級法院」。
                                書記官  傅淑芳
中    華    民    國    99    年    9     月    3     日
附錄本判決之論罪法條：
毒品危害防制條例第10條
施用第一級毒品者，處6 月以上5 年以下有期徒刑。
施用第二級毒品者，處3 年以下有期徒刑。

司法院資訊處製作；財團法人民間司法改革基金會備份。
